# 非交易性权益工具投资产生的累计利得包含哪些？

提问人：心的飞跃 时间：2019-07-30 09:37:40
请教陈老师：非交易性权益工具投资产生的累计利得，是否包含已获取的股利收入和计入其他综合收益的公允价值变动额？

回答人：chenyiwei
准则第六十九条：企业根据本准则第十九条规定将非交易性权益工具投资指定为以公允价值计量且其变动计入其他综合收益的金融资产的，当该金融资产终止确认时，之前计入其他综合收益的累计利得或损失应当从其他综合收益中转出，计入留存收益。
这里强调的是 “之前计入其他综合收益的累计利得或损失” 应转入留存收益。单纯讨论 “累计利得或损失”是否包含股利收益并无意义。